# 外包人员福利

提问人：jiuzhou010 时间：2020-05-21 11:45:00
陈老师，如果我们劳务外包的人员，我们为其提供了餐费，是否可以在福利费核算，或者在业务成本核算?外包是业务外包，不是劳务派遣，我们给这些人员提供午餐。

回答人：chenyiwei
因为这些人未与本企业签订劳动合同，法律上不是本企业的员工，所以不建议计入“应付职工薪酬——福利费”。
如果这些人在会计上视作本企业的职工，则此类午餐补助可通过“应付职工薪酬——劳务人员费用”核算；
如果这些人在会计上不属于本企业的职工，则此类午餐补助不通过“应付职工薪酬”核算，和一般的劳务费采用相同的列支口径。